【裁判字號】    97,易,893
【裁判日期】    970704
【裁判案由】    恐嚇取財等
【裁判全文】
臺灣彰化地方法院刑事判決               97年度易字第893號
公  訴  人  臺灣彰化地方法院檢察署檢察官
被      告  ｇ○○
選任辯護人  林世祿律師
上列被告因恐嚇取財等案件，經檢察官提起公訴（97年度偵字第
2707號、第3175號、第3239號、第3772號、第4244號），及經臺
灣彰化地方法院檢察署聲請併案審理（97年度偵字第4656號、第
4683號），本院依簡式審判程序判決如下：
    主  文
ｇ○○犯如附表貳所示之罪，各處如附表貳所示之刑，扣案如附
表參編號一、二所示之物均沒收之。應執行有期徒刑年捌月，
扣案如附表參編號一、二所示之物均沒收之。
    犯罪事實
一、ｇ○○與劉乃寧（另由臺灣臺南地方法院檢察署偵辦中）基
    於為自己不法所有之犯意聯絡，於民國96年11月間起，至97
    年3月19日止，在苗栗縣銅鑼鄉興隆村新雞隆山區架設捕鴿
    網，趁附表壹所示之被害人所有之賽鴿進行飛行訓練之際，
    以架設之捕鴿網網補而竊取之，並將賽鴿裝入鴿袋內。ｇ○
    ○於得手後，以門號0000-000000號、0000-000000號等行動
    電話，逐一撥打賽鴿腳環上記載之電話號碼予鴿主，嚇稱：
    須將贖金匯入附表壹所示朱永欽、吳宗穎或郭珠佩等人之金
    融帳戶，如不付款，便將賽鴿殺害等語，致附表壹所示之被
    害人均心生畏懼，而依指示將贖金匯入前開朱永欽、吳宗穎
    或郭珠佩等人之金融帳戶內。待鴿主依指示匯款後，ｇ○○
    或劉乃寧即持朱永欽、吳宗穎或郭珠佩等人之提款卡至提款
    機前，提領鴿主所匯款項後，再將賽鴿放飛。嗣經警循線查
    獲，並扣得ｇ○○提領贖款所穿著之上衣1件、鴨舌帽1頂、
    口罩1個、架設捕鴿網所用之手套1雙、門號0000-000000號
    行動電話儲值卡2張、寫給劉乃寧之活頁紙1張，另在前揭苗
    栗山區查扣黑色捕鴿網2件、白色裝鴿袋2個。
二、案經彰化縣警察局移送台灣彰化地方法院檢察署檢察官偵查
    起訴。
    理    由
一、本件被告ｇ○○所涉係死刑、無期徒刑、最輕本刑為三年以
    上有期徒刑或高等法院管轄第一審案件以外之罪，並於本院
    行準備程序時就被訴事實為有罪之陳述，本院合議庭依刑事
    訴訟法第273條之1第1項規定，裁定改由受命法官獨任行簡
    式審判程序，先予敘明。
二、上揭犯罪事實，業據被告ｇ○○於警詢、偵訊及本院審理中
    均坦承不諱；復與證人ｅ○○、ｔ○○、未○○、Ｖ○○、
    ｖ○○、ｋ○○、ｕ○○、ｆ○○、己○○、ｍ○○、乙○
    ○、天○○、Ｕ○○、Ｍ○○、地○○、宙○○、Ｈ○○、
    Ｊ○○、甲丙○、ｐ○○、ｑ○○、ｂ○○、Ｒ○○、ｗ○
    ○、Ｅ○○、丙○○、Ｋ○○、申○○、ｒ○○、ｊ○○、
    Ｚ○○、ｚ○○、甲乙○、ｈ○○、Ｏ○○、丑○○、Ｎ○
    ○、卯○○、Ｆ○○、ｎ○○、蔡志忠、業錫鐘、ｉ○○、
    Ｂ○○、子○○、丁○○、Ｌ○○、ａ○○、戌○○、ｌ○
    ○、Ｘ○○、Ｓ○○、ｏ○○、ｃ○○、玄○○、ｓ○○、
    辛○○、黃○○、Ｇ○○、庚○○、甲○○、Ｉ○○、Ｗ○
    ○、酉○○、ｘ○○、午○○、Ｙ○○、Ｄ○○、ｙ○○、
    癸○○、壬○○、巳○○、Ｃ○○、Ａ○○、亥○○、江人
    庸、Ｐ○○、ｄ○○、Ｔ○○、寅○○、Ｑ○○、辰○○、
    甲甲○、宇○○等人於警詢中證述甚詳，復有被告ｇ○○提
    領贖款所穿著之上衣1件、鴨舌帽1頂、口罩1個、架設捕鴿
    網所用之手套1雙、門號0000-000000號行動電話儲值卡2張
    、寫給劉乃寧之活頁紙1張，另在前揭苗栗山區查扣黑色捕
    鴿網2件、白色裝鴿袋2個扣案可佐；復有通聯紀錄、帳戶交
    易明細表、匯款執據、監視器翻拍照片、車籍資料等在卷可
    憑，並有前揭扣案物可考，足認被告之自白與事實相符。本
    案事證已臻明確，被告犯行應堪認定。
三、核被告ｇ○○所為，係犯刑法第320條第1項之竊盜罪，及同
    法第346條第1項之恐嚇取財等罪。被告與劉乃寧間有犯意聯
    絡及行為分擔，其竊盜、恐嚇取財犯行，均應論以共同正犯
    。被告於96年11月13日竊取如附表壹編號82所示之賽鴿，自
    應論以一竊盜罪；被告於96年11月14日竊取如附表壹編號78
    所示之賽鴿，自應論以一竊盜罪；被告於96年11月15日竊取
    如附表壹編號80、85所示之賽鴿，為一竊盜行為觸犯數竊盜
    罪，為想像競合犯，應僅論以一竊盜罪；被告於96年11月16
    日竊取如附表壹編號83、84所示之賽鴿，為一竊盜行為觸犯
    數竊盜罪，為想像競合犯，應僅論以一竊盜罪；被告於96年
    11月25日竊取如附表壹編號79、81所示之賽鴿，為一竊盜行
    為觸犯數竊盜罪，為想像競合犯，應僅論以一竊盜罪；被告
    於97年2月26日竊取如附表壹編號26所示之賽鴿，自應論以
    一竊盜罪；被告於97年2月29日竊取如附表壹編號4、6、17
    、19、2 3、2 4、31、37、38、41、44、49、52、53、54、
    56、58、60、74所示之賽鴿，為一竊盜行為觸犯數竊盜罪，
    為想像競合犯，應僅論以一竊盜罪；被告於97年3月2日竊取
    如附表壹編號1、46所示之賽鴿，為一竊盜行為觸犯數竊盜
    罪，為想像競合犯，應僅論以一竊盜罪；被告於97年3月3日
    竊取如附表壹編號2、4、10、11、15、16、18、20、22、25
    、28、30、33、41、45、47、51、52、55、58、62、63、64
    、67、69、70、72、76、77所示之賽鴿，為一竊盜行為觸犯
    數竊盜罪，為想像競合犯，應僅論以一竊盜罪；被告於97年
    3月4日竊取如附表壹編號3、5、21、27、40、41、43、50、
    55所示之賽鴿，為一竊盜行為觸犯數竊盜罪，為想像競合犯
    ，應僅論以一竊盜罪；被告於97年3月5日竊取如附表壹編號
    5、6、7、8、9、10、12、13、14、29、34、35、36、39 、
    42、44、48、57、59、61、65、66、68、71、73、75所示之
    賽鴿，為一竊盜行為觸犯數竊盜罪，為想像競合犯，應僅論
    以一竊盜罪；綜上，被告應論以十個竊盜罪。被告如附表壹
    編號1至85之八十八件恐嚇取財犯行（其中附表壹編號4之被
    害人分別於二個時間被恐嚇二次，故論以二個恐嚇取財行為
    、編號5之被害人分別於二個時間被恐嚇二次，故論以二個
    恐嚇取財行為、編號10之被害人分別於二個時間被恐嚇二次
    ，故論以二個恐嚇取財行為、編號58之被害人分別於二個時
    間被恐嚇二次，故論以二個恐嚇取財行為；另附表壹編號9
    、73係同一被害人，且恐嚇之時間亦相同，僅論以一恐嚇取
    財行為）應分論併罰，而論以八十八個恐嚇取財罪。被告上
    開所犯十竊盜罪與八十八個恐嚇取財罪，犯意各別，行為互
    殊，均應予分論併罰。又臺灣彰化地方法院檢察署97年度偵
    字第4656號、第4683號號移送併辦部分，與如犯罪事實欄及
    附表壹被告竊盜被害人Ｗ○○、ｘ○○、Ａ○○、酉○○、
    癸○○、Ｃ○○、Ｙ○○、亥○○、戊○○之賽鴿後再予恐
    嚇取財之事實，係屬同一事實，本院自應併予審理，附此敘
    明。爰審酌被告尚無前科、屢犯本案竊盜及恐嚇取財犯行，
    造成眾多被害人之財物損害，恐嚇取財金額之多寡，暨犯罪
    後坦承犯行，態度尚稱良好等一切情狀，各量處如附表貳所
    示之刑，暨定應執行之刑。
四、扣案之如附表參編號一所示之物，為被告竊取賽鴿所用之物
    ；另如附表參編號二所示之物，為被告向被害人恐嚇財物所
    用之物或犯罪預備之物，業據被告供明在卷，均應依刑法第
    38 條第1項第2款、第3項規定宣告沒收。
據上論斷，應依刑事訴訟法第273條之1第1項、第299條第1項前
段，刑法第28條、第320條第1項、第346條第1項、第55條、第51
條第5款、第38條第1項第2款、第3項，刑法施行法第1條之1，判
決如主文。
本案經檢察官陳茂榮到庭執行職務
中    華    民    國     97    年    7    月     4    日
                  刑事第三庭      法  官  吳俊螢
以上正本證明與原本無異。
如不服本判決，應於判決送達後10日內，向本院提出上訴書狀，
上訴書狀應「敘述具體上訴理由」，並按他造當事人之人數附繕
本。「切勿逕送上級法院」。
告訴人或被害人對於判決如有不服具備理由請求檢察官上訴者，
其上訴期間之計算係以檢察官收受判決正本之日期為準。
中    華    民    國     97    年    7    月     4    日
                                  書記官  林怡吟
附錄本案論罪科刑法條全文：
中華民國刑法第320條
（普通竊盜罪、竊佔罪）
意圖為自己或第三人不法之所有，而竊取他人之動產者，為竊盜
罪，處5年以下有期徒刑、拘役或 5 百元以下罰金。
意圖為自己或第三人不法之利益，而竊佔他人之不動產者，依前
項之規定處斷。
前二項之未遂犯罰之。
中華民國刑法第346條
（單純恐嚇罪）
意圖為自己或第三人不法之所有，以恐嚇使人將本人或第三人之
物交付者，處6月以上5年以下有期徒刑，得併科1千元以下罰金
。
以前項方法得財產上不法之利益，或使第三人得之者，亦同。
前二項之未遂犯罰之。
附表貳
┌─┬──────────┬───────────┬─────┬────┐
│編│                    │                      │          │本院判決│
│號│     犯罪事實       │ 罪名                 │ 所犯法條 │各量處刑│
│  │                    │                      │          │度      │
├─┼──────────┼───────────┼─────┼────┤
│1 │竊取如附表壹所示被害│ 竊盜（10罪）         │刑法第320 │ｇ○○共│
│  │人等之賽鴿          │                      │條第1 項普│同竊盜，│
│  │                    │                      │通竊盜罪。│各處有期│
│  │                    │                      │          │徒刑3月 │
│  │                    │                      │          │；扣案如│
│  │                    │                      │          │附錶參編│
│  │                    │                      │          │號一所示│
│  │                    │                      │          │之物均沒│
│  │                    │                      │          │收之（以│
│  │                    │                      │          │下均同，│
│  │                    │                      │          │共10次）│
│  │                    │                      │          │。      │
├─┼──────────┼───────────┼─────┼────┤
│2 │ｇ○○意圖為自己不法│ 恐嚇取財（88罪）     │刑法第346 │ｇ○○共│
│  │之所有，以恐嚇使如附│                      │條第1 項恐│同意圖為│
│  │表1所示被害人將本人 │                      │嚇取財罪。│自己不法│
│  │之物交付            │                      │          │之所有，│
│  │                    │                      │          │以恐嚇使│
│  │                    │                      │          │人將本人│
│  │                    │                      │          │之物交付│
│  │                    │                      │          │，處有期│
│  │                    │                      │          │徒刑7月 │
│  │                    │                      │          │；扣案如│
│  │                    │                      │          │附表參編│
│  │                    │                      │          │號二所示│
│  │                    │                      │          │之物均沒│
│  │                    │                      │          │收之（以│
│  │                    │                      │          │下均同，│
│  │                    │                      │          │共88次）│
│  │                    │                      │          │。      │
└─┴──────────┴───────────┴─────┴────┘
附表參（沒收）
編號一
扣案之架設捕鴿網所用之手套壹雙、黑色捕鴿網貳件、白色裝鴿
袋貳個。
編號二
扣案之上衣壹件、鴨舌帽壹頂、口罩壹個、門號0000-000000號
行動電話儲值卡貳張、活頁紙壹張。


司法院資訊處製作；財團法人民間司法改革基金會備份。
